【裁判字號】    97,交聲,3087
【裁判日期】    980123
【裁判案由】    違反道路交通管理處罰條例聲明異議
【裁判全文】
臺灣臺北地方法院交通事件裁定        97年度交聲字第3087號
原處分機關  臺北市交通事件裁決所
異  議  人
即受處分人  甲○○
上列異議人即受處分人因違反道路交通管理處罰條例案件，對於
臺北市交通事件裁決所於中華民國97年10月29日所為之處分（原
處分案號：北市裁罰字第裁22—A00000000 號）聲明異議，本院
裁定如下：
    主  文
異議駁回。
    理  由
一、按紅色實線（下稱紅線）設於路側，用以指示禁止臨時停車
    路段；禁止臨時停車處所不得停車，道路交通標誌標線號誌
    設置規則第149 條第1 項第1 款第5 目、道路交通安全規則
    第112 條第1 項第1 款分別定有明文。次按汽車駕駛人停車
    時，在禁止臨時停車處所停車者，處新臺幣（下同）600 元
    以上1,2 00元以下罰鍰，道路交通管理處罰條例第56條第1
    項第1 款亦有明定。而道路交通管理處罰條例及道路交通安
    全規則所稱之「汽車」，依道路交通管理處罰條例第3 條第
    8 款及道路交通安全規則第2 條第1 項第1 款之規定，均包
    括「機器腳踏車」在內。
二、本件異議人即受處分人（下稱受處分人）甲○○所有車牌號
    碼BBS—207號重型機車，於民國97年7 月8 日17時24分許，
    停放在臺北市○○街○ 段94巷之劃有紅色實線表示禁止臨時
    停車之路段，且駕駛人不在現場，經警當場拍照採證，以受
    處分人所有之前揭車輛有「在禁止臨時停車處所停車」之違
    規事實，逕行掣單舉發。嗣將舉發通知單送達受處分人後，
    受處分人於舉發通知單上所載之應到案日期即97年8 月21日
    前向原處分機關提出申訴，經原處分機關函請舉發單位調查
    結果，仍認受處分人確有前開違規行為，原處分機關乃於97
    年10月29日，依道路交通管理處罰條例第56條第1 項第1 款
    及違反道路交通管理事件統一裁罰基準表之規定，裁處受處
    分人600 元之罰鍰。
三、受處分人異議意旨略以：伊於97年7 月8 日上午將其所有之
    機車停放在臺北市○○街○ 段94巷（下稱系爭巷道）內右側
    餐廳附近之紅線內的空位，於同日18時許發現該機車被他人
    移至原停放處之對面同繪有紅線之處所，即系爭巷道之左側
    路面，致被開罰單，惟曾有警員告知伊該巷道之右側紅線處
    可合法停車，不會被開罰單，停放於左側紅線處才會被開罰
    單，故原處分機關據以裁處，尚有違誤，請求撤銷原裁罰云
    云。
四、經查：受處分人將其所有之上揭車輛於97年7 月8 日停放在
    臺北市○○街○ 段94巷內繪有禁止臨時停車紅色實線之路旁
    乙情，為受處分人所不爭執，並有員警舉發當時採證照片1
    張（見本院卷第25頁）附卷可稽，又系爭巷道地面左右二側
    均繪有禁止臨時停車之紅色實線，且未設有機慢車輛合法停
    放處之事實，亦有臺北市交通管制工程處97年12月3 日北市
    交工規字第09735170500 號函暨系爭巷道禁停紅線現況圖（
    見本院卷第18頁至第19頁）、臺北市政府警察局中正第一分
    局97年12月9 日北市警中正一分交字第09731861100 號函暨
    現場照片與臺北市交通管制工程處全球資訊網「禁停紅黃線
    查詢」紀錄表影本（見本院卷第21頁至第23頁）、臺北市政
    府警察局中正第一分局97年7 月30日北市警中正一分交字第
    09732 970800號各1 份在卷可考。復觀之卷附現場照片所示
    ，系爭巷道左右二側路面邊緣均繪有紅色實線，其中右側路
    面所繪製之紅線雖與路面邊緣距離較寬，惟仍足以辨識該處
    為禁止臨時停車處所，再參酌道路交通標誌標線號誌設置規
    則第169 條之規定可知，禁止臨時停車之紅線，係用以指示
    禁止臨時停車「路段」，並劃設於道路緣石或標繪於路面上
    ，是禁止臨時停車既以「路段」為範圍，則無論停車在紅線
    之內側或外側，自均屬在禁止臨時停車處所停車甚明。另劃
    設有禁止停車線之左右道路範圍內均不得停車，系爭巷道亦
    無所謂停車於右側紅線處係合法，停放於左側紅線處方屬違
    規之特別規定等情，亦有臺北市政府警察局中正第一分局98
    年1 月10日北市警中正一分交字第09830230300 號函一份在
    卷可佐。是受處分人既於上揭時間，將其所有之前開機車停
    放於系爭巷道內，則其無論停車於何側，自均屬有在禁止臨
    時停車處所停車之違規行為無誤。受處分人辯稱該巷道之右
    側紅線處可合法停車，不會被開罰單，停放於左側紅線處才
    會被開罰單云云，顯係空言飾卸之詞，委無足採。
五、綜上所述，受處分人確有於上揭時、地在劃設紅線之禁止臨
    時停車處所停車之違規行為，原處分機關逕依道路交通管理
    處罰條例第56條第1 項第1 款及違反道路交通管理事件統一
    裁罰基準及處理細則所訂違反道路交通管理事件統一裁罰基
    準表之規定，裁處異議人600 元罰鍰，核無違誤，受處分人
    之異議為無理由，應予駁回。
據上論斷，應依道路交通案件處理辦法第19條，裁定如主文。
中    華    民    國    98    年    1     月    23    日
                  交通法庭    法  官  謝昀璉
上正本證明與原本無異。
如不服本裁定，應於裁定送達後5 日內向本院提出抗告狀。
                              書記官  鄭雅文
中    華    民    國    98    年    2     月    3     日


司法院資訊處製作；財團法人民間司法改革基金會備份。
